【裁判字號】    98,訴,1931
【裁判日期】    980813
【裁判案由】    毒品危害防制條例
【裁判全文】
臺灣板橋地方法院刑事判決              98年度訴字第1931號
公  訴  人  臺灣板橋地方法院檢察署檢察官
被      告  甲○○
上列被告因違反毒品危害防制條例案件，經檢察官提起公訴（98
年度毒偵字第2328號），由本院合議庭裁定改依簡式審判程序審
理，並判決如下：
    主  文
甲○○施用第壹級毒品，累犯，處有期徒刑捌月，扣案之第壹級海
洛因之殘渣袋壹個沒收銷燬，扣案之注射針筒壹支沒收。
    事  實
一、甲○○前曾於民國89年間因施用第1 級毒品案件，經依臺灣
    板橋地方法院（下稱本院）89年度毒聲字第2437號裁定送觀
    察、勒戒後，認無繼續施用毒品之傾向，而由臺灣板橋地方
    法院檢察署檢察官以89年度毒偵字第3152號裁定為不起訴處
    分確定，並於89年4 月27日執行完畢而釋放；復於94年間因
    施用第1 級毒品案件，經依本院94年度毒聲字第1657號裁定
    送觀察、勒戒後，認有繼續施用毒品之傾向，再由本院以94
    年度毒聲字第2282號裁定令入戒治處所施以強制戒治1 年，
    嗣於95年11月8 日執行完畢而釋放，並由臺灣板橋地方法院
    檢察署檢察官以95年度戒毒偵字第377 號為不起訴處分確定
    ；再於96年間因施用第1 級毒品案件，經本院96年度訴字第
    3548號判處有期徒刑8 月確定，甫於97年8 月26日執行完畢
    ，詎其猶不知悔改，且未戒除毒癮，竟又基於施用第1 級毒
    品海洛因之犯意，於98年3 月17日21時50分許，在國道公路
    楊梅段往北行駛中之遊覽車上，以將海洛因置於針筒後注射
    至體內之方式，施用毒品海洛因1 次，嗣於同日22時50分許
    ，為警在臺北縣三重市○○○路149 號前，查獲其持有海洛
    因之殘渣袋1 個及供施用海洛因所用之注射針筒1 支，此間
    經採集其尿液送驗之結果，呈鴉片類陽性反應，始循線查悉
    上情。
二、案經臺北縣政府警察局三重分局報告臺灣板橋地方法院檢察
    署檢察官偵查起訴。
    理  由
一、上開犯罪事實，業經被告甲○○迭於警詢時、偵查中及本院
    審理時自白不諱，並有臺灣檢驗科技股份有限公司98年4 月
    3 日UL/2009/30574 濫用藥物檢驗報告及臺北縣政府警察局
    三重分局查獲毒品案件被移送者姓名及碼對照表各1 份附卷
    可稽，以及扣案之海洛因殘渣袋1 個及注射針筒1 支可資佐
    證，足供擔保被告自白要與事實相符。再者，被告有事實欄
    所示之施用毒品前科，亦有臺灣高等法院被告前案紀錄表1
    份在卷可參，是以被告犯本件施用毒品海洛因之罪，其事證
    明確，應依法論科。
二、核被告所為，係犯毒品危害防制條例第10條第1 項之施用第
    1 級毒品罪。又其施用前後持有第1 級毒品海洛因之低度行
    為，應為施用第1 級毒品海洛因之高度行為所吸收，不另論
    罪。另查：被告於96年間因施用第1 級毒品案件，經本院96
    年度訴字第3548號判處有期徒刑8 月確定，甫於97年8 月26
    日執行完畢一節，有臺灣高等法院被告前案紀錄表1 份在卷
    足憑，其於5 年以內故意再犯本件有期徒刑以上之罪，為累
    犯，應依刑法第47條第1 項規定加重其刑。爰審酌被告前已
    有多次施用毒品之前科，並先後經觀察、勒戒及強制戒治之
    戒毒療程，始終未能戒除毒品之誘惑，且其正值壯年，竟不
    思努力工作，尋求正常生活，一再沾染施用毒品之惡習，戕
    害身心不淺，並衡諸其生活狀況、施用毒品之手段、動機及
    事發後已坦承犯行，犯後態度良好等一切情狀，量處如主文
    所示之刑，以資警惕。至扣案之海洛因之殘渣袋1 個，其內
    含量微無法秤重且無法析離之海洛因，不問屬於犯人與否，
    應依毒品危害防制條例第18條第1 項前段之規定宣告沒收銷
    燬之；扣案之注射針筒1 支，則係被告所有供施用毒品海洛
    因之物，業經其供承在卷（參見本院準備程序筆錄第2 頁）
    ，爰依刑法第38條第1 項第2 款宣告沒收之。
三、末按「除被告所犯為死刑、無期徒刑、最輕本刑為3 年以上
    有期徒刑之罪或高等法院管轄第一審案件者外，於前條第1
    項程序進行中，被告先就被訴事實為有罪之陳述時，審判長
    得告知被告簡式審判程序之旨，並聽取當事人、代理人、辯
    護人及輔佐人之意見後，裁定進行簡式審判程序。」刑事訴
    訟法第273 條之1 第1 項定有明文。查本件被告所犯毒品危
    害防制條例第10條第1 項之罪，並非最輕本刑為3 年以上有
    期徒刑之罪，且被告於本院98年7 月30日準備程序進行中，
    復就被訴之事實為有罪之陳述，經告知被告簡式審判程序之
    旨，被告及公訴人對於本件改依簡式審判程序審理均表示同
    意，是本院即依前揭刑事訴訟法規定，裁定本件進行簡式審
    判程序，附此敘明。
據上論斷，應依刑事訴訟法第273條之1 第1項、第299條第1項前
段，毒品危害防制條例第10條第1 項、第18條第1 項前段，刑法
第11條前段、第47條第1 項、第38條第1 項第2 款，判決如主文
。
本案經檢察官黃明絹到庭執行職務。
中    華    民    國    98    年    8     月    13    日
                            刑事第十九庭
                                  法  官  楊仲農
上列正本證明與原本無異。
如對本判決不服，應於送達後10日內，向本院提出上訴狀。
（上訴狀應記載具體上訴理由並應抄附繕本）
                                  書記官  陳香君
中    華    民    國    98    年    8     月    18    日
附錄本判決論罪之法律條文：
毒品危害防制條例第10條：
施用第一級毒品者，處六月以上五年以下有期徒刑。
施用第二級毒品者，處三年以下有期徒刑。


司法院資訊處製作；財團法人民間司法改革基金會備份。
